臺灣高等法院臺南分院民事裁定
111年度聲字第39號
聲  請  人  鄭江和  
兼  代理人  鄭幸美  
上列聲請人與相對人台灣電力股份有限公司間返還土地等事件（
108年度上更一字第24號），聲請交付法庭錄音光碟，本院裁定
如下：
    主  文
准於聲請人繳納費用後，交付本院108年度上更一字第24號返還
土地等事件於民國108年12月17日、110年5月7日、111年3月4日
、111年7月15日、111年8月30日準備程序期日之法庭數位錄音光
碟。
其餘聲請駁回。
聲請人就第一項數位錄音光碟內容，不得散布、公開播送，或為
非正當目的使用。
聲請費用由聲請人負擔。
    理  由
一、本件聲請意旨略以：聲請人為了解本院108年度上更一字第2
    4號返還土地等事件（下稱本件），歷次開庭筆錄記載是否
    與開庭內容相符，以維護聲請人法律上之利益，爰依法聲請
    交付本件歷次開庭（即民國108年12月17日、110年5月7日、
    111年3月4日、111年6月14日、111年7月15日、111年8月30
    日準備程序期日）之法庭數位錄音光碟等語。
二、按當事人及依法得聲請閱覽卷宗之人，因主張或維護其法律
    上利益，得於開庭翌日起至裁判確定後6個月內，繳納費用
    聲請法院許可交付法庭錄音內容。當事人及依法得聲請閱覽
    卷宗之人，因主張或維護其法律上利益，聲請交付法庭錄音
    內容時，應敘明理由，由法院為許可與否之裁定。法院受理
    前項聲請，如認符合聲請人要件，並在聲請期間內提出，且
    就所主張或維護法律上之利益已敘明者，除法令另有排除規
    定外，應予許可，法院組織法第90條之1第1項、法庭錄音錄
    影及其利用保存辦法第8條第1、2項分別定有明文。又持有
    法庭錄音內容之人，就取得之錄音內容，不得散布、公開播
    送，或為非正當目的使用，亦為法院組織法第90條之4第1項
    所明定。
三、查聲請人為本件之上訴人，為依法得聲請閱覽卷宗之人，復
    已敘明聲請交付108年12月17日、110年5月7日、111年3月4
    日、111年7月15日、111年8月30日準備程序期日之法庭錄音
    以維護其法律上利益之理由，核無不合，應予准許。惟依前
    揭規定，聲請人就取得之法庭數位錄音光碟內容，不得散布
    、公開播送，或為非正當目的使用，爰併予裁示以促其注意
    遵守。
四、聲請人另聲請交付111年6月14日準備期日之法庭數位錄音光
    碟云云，然該次期日因聲請人鄭江和確診新冠肺炎，聲請人
    鄭幸美需居家隔離經聲請人聲請改期，本院因而取消該庭期
    ，改定111年7月15日續行準備程序，此有本院公務電話查詢
    紀錄表在卷可稽（見本院卷三第279頁），故該準備期日因
    取消而未開庭，故未有法庭數位錄音可供交付，聲請人聲請
    交付上開期日之法庭數位錄音光碟，為無理由。
五、據上論結，本件聲請一部為有理由，一部無理由，爰裁定如
    主文。
中　　華　　民　　國　　111 　年　　9 　　月　　8 　　日
                   民事第三庭   審判長法  官  吳森豐
                                      法  官  郭貞秀
                                      法  官  洪挺梧
上為正本係照原本作成。
如對本裁定抗告，須於本裁定送達後10日內向本院提出抗告狀（
須附繕本），並應繳納抗告費新臺幣1千元。
中　　華　　民　　國　　111 　年　　9 　　月　　8 　　日

                                      書記官  蔡曉卿